臺灣高雄地方法院刑事裁定
111年度聲字第484號
聲  請  人  臺灣高雄地方檢察署檢察官
受  刑  人  陳培佳



上列聲請人因受刑人數罪併罰有二裁判以上，聲請定其應執行之
刑（111年度執聲字第361號），本院裁定如下：
    主  文
陳培佳犯如附表所示之罪，所處如附表所示之刑，有期徒刑部分
，應執行有期徒刑參年。
    理  由
一、聲請意旨略以：受刑人陳培佳因犯如附表所示之罪，先後經
    判決確定如附表所示之刑，應依刑法第50條、第53條及第51
    條第5 款，分別定應執行刑，爰依刑事訴訟法第477 條第1 
    項規定聲請裁定等語。
二、按裁判確定前犯數罪者，併合處罰之；數罪併罰，有二裁判
    以上者，依第51條之規定，定其應執行之刑；數罪併罰，分
    別宣告其罪之刑，宣告多數有期徒刑者，於各刑中之最長期
    以上，各刑合併之刑期以下，定其刑期，但不得逾30年，刑
    法第50條、第53條、第51條第5 款分別定有明文。另依刑法
    第53條所定，應依刑法第51條第5 款規定定其應執行之刑者
    ，由該案犯罪事實最後判決之法院之檢察官，聲請該法院裁
    定之，刑事訴訟法第477 條第1 項亦有明定。次按數罪併罰
    之案件，其各罪判決均係宣告刑，並非執行刑，縱令各案中
    一部分犯罪之宣告刑在形式上已經執行，仍應依法聲請犯罪
    事實最後判決之法院裁定，然後依所裁定之執行刑，換發指
    揮書併合執行，再於執行時扣除已執行之部分，此與定應執
    行刑之裁定無涉，亦不致影響受刑人權益。又按數罪併罰中
    之一罪，雖得易科罰金，若因與不得易科之他罪合併處罰結
    果而不得易科罰金時，原可易科罰金部分所處之刑，毋庸為
    易科折算標準之記載（司法院大法官解釋第144 號解釋意旨
    參照）。另刑事訴訟法第370 條第2 項、第3 項，已針對第
    二審上訴案件之定應執行之刑，明定有不利益變更禁止原則
    之適用。而分屬不同案件之數罪併罰，倘一裁判宣告數罪之
    刑，曾經定其執行刑，再與其他裁判宣告之刑定其執行刑時
    ，在法理上亦應同受此原則之拘束。亦即，上述另定之執行
    刑，其裁量所定之刑期，不得較重於前定之執行刑加計後裁
    判宣告之刑之總和（最高法院108 年度台非字第48號判決意
    旨可資參照）。再按法律上屬於自由裁量事項，尚非概無法
    律性之拘束，在法律上有其外部界限及內部界限。前者法律
    之具體規定，使法院得以具體選擇為適當裁判，此為自由裁
    量之外部界限。後者法院為自由裁量時，應考量法律之目的
    ，法律秩序之理念所在，此為自由裁量之內部界限。法院為
    裁判時，二者均不得有所逾越。再數罪併罰而有二裁判以上
    ，應定其應執行刑之案件，法院所為刑之酌定，固屬自由裁
    量事項，然對於法律之內、外部界限，仍均應受其拘束（最
    高法院91年台非字第32號、92年度台非字第187 號判決意旨
    可資參照）。
三、經查，受刑人所犯如附表所示之罪，業經法院判處如附表所
    示之刑，並於如附表所載之日期分別確定在案，有臺灣高等
    法院被告前案紀錄表、各該刑事判決書在卷可稽。又受刑人
    所犯如附表編號1、5、6 所示之罪屬得易科罰金之罪，其餘
    則係不得易科罰金之罪，依刑法第50條第1 項但書第1 款、
    第2 項之規定，須經受刑人請求檢察官聲請定其應執行刑者
    ，始得依刑法第51條規定定之，茲受刑人就附表所示之各罪
    ，業已於民國111年3月4日具狀請求檢察官聲請合併定其應
    執行之刑，此有受刑人聲請書1 份存卷可佐。再者，檢察官
    向犯罪事實最後判決之法院即本院聲請定其應執行之刑，又
    受刑人所犯如附表編號1所示之罪，雖在形式上已執行完畢
    ，惟揆諸上開說明，仍應定其應執行刑，且受刑人所犯如附
    表所示各罪，符合刑法第50條第1項所定得予定執行刑之要
    件，且本院審核受刑人所犯如附表所示之罪，均係於附表編
    號1所示判決確定日前為之，核與首揭規定並無不合，是檢
    察官本件聲請為正當，應予准許。又受刑人所犯如附表編號
    2至4所示之罪、附表編號5至6所示之罪均曾經本院109年審
    易字第661號判決分別定應執行刑為有期徒刑2年4月、8月確
    定，本院就附表所示之罪，再為定應執行刑之裁判時，既不
    得逾越刑法第51條第5款所定法律外部界限（即不得重於附
    表編號1至6所示之總和即有期徒刑6年10月），亦應受前開
    裁判所為定應執行刑內部界限之拘束，即不得重於曾經定應
    執行刑所示定應執行刑與其餘各罪所示判決刑度加計之總和
    （計算式：2年4月＋8月＋3月＝3年3月），本院衡酌附表所示
    各罪之罪質類型、犯罪時間，並考量各次犯行之犯罪態樣及
    犯罪所生危害等總體情狀，並考量受刑人對於本件定應執行
    刑案件於111年3月4日以書面陳述之意見（見卷附臺灣高雄
    地方檢察署受刑人是否同意聲請定執行刑調查表），定其應
    執行刑如主文所示。又本件受刑人所犯如附表編號1、5、6
    所示之犯行，為得易科罰金之罪，則揆諸前揭說明，附表編
    號1、5、6所示之罪與其餘各罪合併處罰結果，本院於定執
    行刑時，自無庸為易科罰金之諭知，附此敘明。
四、依刑事訴訟法第477 條第1 項，刑法第50條第1 項但書第1
    款、第2 項、第53條、第51條第5 款，裁定如主文。
中　　華　　民　　國　　111 　年　　3 　　月　　31　　日
                  刑事第四庭    法　官  陳芷萱
以上正本證明與原本無異。
如不服本裁定，應於收受送達後5 日內向本院提出抗告狀。
中　　華　　民　　國　　111 　年　　3 　　月　　31　　日
　　　　　　　　　　　　　　　　書記官　林怡秀　　　　　
　　　　　　　　　
附表：
 編          號           1          2          3  罪          名  不能安全駕駛致交通危險罪 竊盜 竊盜  宣    告    刑   有期徒刑3月，如易科罰金，以新臺幣1000元折算1日 有期徒刑7月，共4次 有期徒刑8月  犯  罪  日  期   109年05月20日  109年03月12日至109年10月06日 109年09月28日  偵查(自訴)機關年  度  案  號  高雄地檢109年度速偵字第1770號 高雄地檢109年度偵字第7987號等 高雄地檢109年度偵字第7987號等 最  後   事實審 法    院        高雄地院       高雄地院  高雄地院   案    號  109年度交簡字第1689號 109年度審易字第661號等  109年度審易字第661號等  判決日期  109年07月10日  110年05月26日 110年05月26日  確  定   判  決 法    院  高雄地院 高雄地院  高雄地院   案    號  109年度交簡字1689號  109年度審易字第661號等  109年度審易字第661號等   判    決 確定日期 109年11年23日  110年07月07日 110年07月07日 是否為得易科罰金之案件  是 否 否  備           註  高雄地檢109年度執字第9976號（即111執緝354號） (入監執畢) 高雄地檢110年度執字第6452號【即111執緝233號】 (編號2至4。曾經本院109年度審易字第661號定刑2年4月)（發監執行）   


 編          號           4          5          6  罪          名  竊盜 偽造文書 竊盜  宣    告    刑   有期徒刑9月，共3次 有期徒刑3月，共2次，如易科罰金，以新臺幣1000元折算1日 有期徒刑5月，共2次，如易科罰金，以新臺幣1000元折算1日  犯  罪  日  期   109年04月07日至109年10月08日  109年03月12日至109年4月7日 109年04月12日至109年4月29日  偵查(自訴)機關年  度  案  號  高雄地檢109年度偵字第7987號等 高雄地檢109年度偵字第7987號等 高雄地檢109年度偵字第7987號等 最  後   事實審 法    院  高雄地院       高雄地院  高雄地院   案    號  109年度審易字第661號等  109年度審易字第661號等  109年度審易字第661號等  判決日期  110年05月26日  110年05月26日 110年05月26日  確  定   判  決 法    院  高雄地院  高雄地院  高雄地院   案    號  109年度審易字第661號等 109年度審易字第661號等  109年度審易字第661號等   判    決 確定日期 110年07月07日  110年07月07日 110年07月07日 是否為得易科罰金之案件  否 是 是  備           註  高雄地檢110年度執字第6452號【即111執緝233號】 (編號2至4。曾經本院109年度審易字第661號定刑2年4月)（發監執行）  高雄地檢110年度執字第6452號【即111執緝234號】 (編號5至6。曾經本院109年度審易字第661號定刑8月)（發監執行）